臺灣板橋地方法院刑事判決　　　　　　100年度交易字第161號
公　訴　人　臺灣板橋地方法院檢察署檢察官
被　　　告　劉川榮
上列被告因過失傷害案件，經檢察官提起公訴（100 年度調偵字
第43號），因被告於本院準備程序中就被訴事實為有罪之陳述，
經合議庭評議後，裁定由受命法官獨任進行簡式審判程式，判決
如下：
    主  文
劉川榮因過失傷害人，處拘役伍拾伍日，如易科罰金，以新臺幣
壹仟元折算壹日。
    事  實
一、劉川榮明知其無駕駛執照依規定不得駕駛汽車，竟仍於民國
    99年5 月25日下午5 時12分許，無照駕駛車號M6—4163號自
    用小貨車，沿臺北縣新莊市（現已改制為新北市新莊區○○
    ○街往昌平街行駛，於左轉昌平街時，本應注意汽車左轉彎
    時，應行至交岔路口中心處左轉且汽車行經行人穿越道，遇
    有行人穿越時，無論有無交通指揮人員指揮或號誌指示，均
    應暫停讓行人先行通過，而依當時之天候晴、日間自然光線
    、柏油路面、路面乾燥、路面無缺陷、無障礙物、視距良好
    等情，並無不能注意之情事，竟疏未注意，未行至交岔路口
    中心處即行左轉，且未禮讓穿越行人穿越道者先行通過，適
    有行人劉輪行走在該行人穿越道上欲穿越昌平街，其所駕駛
    上開自用小貨車擦撞劉輪，致劉輪受有頭部外傷，右側硬腦
    膜下出血、右側臗骨粗隆間骨折等傷害。劉川榮肇事後於犯
    罪未被有偵查權之機關或公務員發覺前，於警察據報前往現
    場處理時在場，並表明係肇事者，願接受裁判而自首。
二、案經代行告訴人即劉輪之女劉鳳釵告訴、臺北縣（現已改制
    為新北市）政府警察局新莊分局移送臺灣板橋地方法院檢察
    署檢察官偵查起訴。
    理  由
一、按除被告所犯為死刑、無期徒刑、最輕本刑為三年以上有期
    徒刑之罪或高等法院管轄第一審案件者外，於第一次審判期
    日前之準備程序進行中，被告先就被訴事實為有罪之陳述時
    ，審判長得告知被告簡式審判程序之旨，並聽取當事人、代
    理人、辯護人及輔佐人之意見後，裁定進行簡式審判程序，
    刑事訴訟法第273 條之1 第1 項定有明文。經核本件被告劉
    川榮所犯係死刑、無期徒刑、最輕本刑為三年以上有期徒刑
    以外之罪，其於準備程序中就被訴之事實為有罪陳述，經法
    官告知簡式審判程序之旨，並聽取公訴人、被告之意見後，
    本院爰依首揭規定，合議裁定由受命法官獨任進行簡式審判
    程序，合先敘明。
二、上開犯罪事實，業據被告劉川榮於警詢、偵查、本院準備程
    序及審理中坦認不諱（見99年度調偵字第26846 號偵查卷宗
    第3 至4 、25頁及本院卷第13至17背面頁），並有證人即代
    行告訴人劉鳳釵於警詢及偵查中證述明確（見同上偵查卷宗
    第5 至7 、25頁），且有道路交通事故現場圖、道路交通事
    故調查報告表(一)、(二)、臺北縣政府警察局新莊分局道路交通
    事故肇事人自首情形紀錄表、臺北縣政府警察局新莊分局道
    路交通事故照片12張等資料附卷可稽（見同上偵查卷宗第8
    至10、12、17至18頁），又被害人劉輪確因本件車禍受有頭
    部外傷，右側硬腦膜下出血、右側臗骨粗隆間骨折等傷害之
    情，並有衛生署臺北醫院診斷證明書1 紙（見同上偵查卷宗
    第13頁）在卷可憑。本件事證已臻明確，被告過失犯行洵堪
    認定，應依法論科。
三、核被告劉川榮所為，係犯刑法第284 條第1 項前段之過失傷
    害罪。查被告未領有駕駛執照而駕駛自用小貨車，屬無照駕
    駛，業據其於警詢及本院審理中供述明確（見同上偵查卷宗
    第4 頁及本院卷第17頁），此有證號查詢汽車駕駛人資料1
    紙可稽。再本件被告所為係行經行人穿越道不依規定讓行人
    即被害人劉輪優先通行而肇事致劉輪受傷，按道路交通管理
    處罰條例第86條第1 項規定，汽車駕駛人，無駕駛執照駕車
    、行駛人行道或行經行人穿越道不依規定讓行人優先通行，
    因而致人受傷或死亡，依法應負刑事責任者，加重其刑至二
    分之一，是本件被告無照駕駛且未禮讓行人穿越道上之行人
    即告訴人先行因而肇事之過失傷害行為，應依上開規定加重
    其刑，但其雖有上開規定二種加重情形，惟因僅係一過失傷
    害行為同時構成數加重要件情形，且上開規定亦無遞加重其
    刑之規定，故應僅加重其刑一次（參見臺灣高等法院暨所屬
    法院87年法律座談會研討意見、臺灣高等法院89年度交上易
    字第122 號判決意旨）。又被告肇事後於犯罪未被有偵查權
    之機關或公務員發覺前，於警察據報前往現場處理時在場並
    表明係肇事者，願接受裁判，此有上揭臺北縣政府警察局新
    莊分局道路交通事故肇事人自首情形紀錄表在卷可參，衡情
    應得依刑法自首規定減輕其刑。其上開加重、減輕其刑等事
    由，依法應予先加後減。爰審酌被告本件肇事之過失程度、
    對告訴人所生之危害、犯罪後之態度及尚未與告訴人達成民
    事賠償和解等一切情狀，量處如主文所示之刑，併諭知易科
    罰金之折算標準。
據上論斷，應依刑事訴訟法第273 條之1 第1 項、299 條第1 項
前段，刑法第284 條第1 項前段、第62條前段、第41條第1 項前
段，刑法施行法第1 條之1 第1 項、第2 項前段，道路交通管理
處罰條例第86條第1 項，判決如主文。
本案經檢察官郭峻豪到庭執行職務。
中    華    民    國   100    年    3     月    31    日
                  刑事交通法庭  法  官  連雅婷
以上正本證明與原本無異
如不服本判決應於送達後10日內向本院提出上訴狀
                                書記官  郭晉良
中    華    民    國   100    年    3     月    31    日
附錄本案論罪科刑法條全文：
中華民國刑法第284條第1項（過失傷害罪）
因過失傷害人者，處6 月以下有期徒刑、拘役或5 百元以下罰金
，致重傷者，處1 年以下有期徒刑、拘役或5 百元以下罰金。